it: Configurazione della meccanica della chitarra: 2+2; 3+3; 3+3 (inverso); 4+2; 6 in linea; 6 in linea (inverso); Ricambio singolo; Altro
pt-BR: Guitarra tarraxa configuração: 2+2; 3+3; 3+3 (invertida); 4+2; 6 em linha; 6 em linha (invertida); Substituição avulsa; Outra
sk-SK: Usporiadanie ladiacich kolíkov na gitare: 2+2; 3+3; 3+3 (reverzné); 4+2; 6 v rade; 6 v rade (reverzné); Samostatná náhrada; Iné
ru: Конфигурация колков гитары: 2+2; 3+3; 3+3 (реверсивная); 4+2; 6 в ряд; 6 в ряд (реверсивная); Одинарная замена; Другое
cs: Konfigurace ladicích kolíčků na kytaru: 2+2; 3+3; 3+3 (reverzní); 4+2; 6 v řadě; 6 v řadě (reverzní); Samostatná náhrada; Jiné
tr: Gitar akort burgusu yapılandırması: 2+2; 3+3; 3+3 (ters); 4+2; 6 sıralı; 6 sıralı (ters); Tekli yedek; Diğer
ko: 기타 튜닝 페그 구성: 2+2; 3+3; 3+3(리버스); 4+2; 6-인-라인; 6-인-라인(리버스); 단일 교체; 기타
en: Guitar tuning peg configuration: 2+2; 3+3; 3+3 (reverse); 4+2; 6-in-line; 6-in-line (reverse); Single replacement; Other
ro-RO: Configurația cheii de acordare a chitarei: 2+2; 3+3; 3+3 (inversat); 4+2; 6 în linie; 6 în linie (inversat); Înlocuire simplă; Altele
hu: Gitár hangolókulcs konfigurációja: 2+2; 3+3; 3+3 (fordított); 4+2; 6 soros; 6 soros (fordított); Egyedi csere; Egyéb
ja: ギターのチューニングペグの構成: 2+2; 3+3; 3+3 (リバース); 4+2; 6連; 6連 (リバース); シングルリプレイスメント; その他
zh-TW: 吉他調音弦鈕配置: 2+2; 3+3; 3+3 (反向); 4+2; 6 弦同側; 6 弦同側 (反向); 單個替換; 其他
bg-BG: Конфигурация на ключовете за настройване на китарата: 2+2; 3+3; 3+3 (обратна); 4+2; 6 в линия; 6 в линия (обратна); Единична подмяна; Други
zh-CN: 吉他调音弦钮配置: 2+2; 3+3; 3+3（反向）; 4+2; 单排 6 弦; 单排 6 弦（反向）; 单个替换; 其他
fi: Kitaran viritysnupin kokoonpano: 2+2; 3+3; 3+3 (käänteinen); 4+2; 6 rivissä; 6 rivissä (käänteinen); Yksittäinen vaihto-osa; Muu
de: Konfiguration der Gitarrenstimmwirbel: 2+2; 3+3; 3+3 (Reverse); 4+2; 6-in-Line; 6-in-Line (Reverse); Einzelaustausch; Sonstige
sv: Konfiguration av stämskruvar för gitarr: 2+2; 3+3; 3+3 (omvänd); 4+2; 6 på rad; 6 på rad (omvänd); Enskild ersättning; Övrigt
sl-SI: Konfiguracija kitarskih vijakov za uglasitev: 2+2; 3+3; 3+3 (obrnjeno); 4+2; 6 v vrsti; 6 v vrsti (obrnjeno); Posamezna zamenjava; Drugo
el: Διαμόρφωση διάταξης κλειδιών κουρδίσματος κιθάρας: 2+2; 3+3; 3+3 (αντίστροφη); 4+2; 6 σε σειρά; 6 σε σειρά (αντίστροφη); Μονή αντικατάσταση; Άλλο
fr: Configuration des mécaniques de guitare: 2+2; 3+3; 3+3 (inversé); 4+2; 6 en ligne; 6 en ligne (inversé); Remplacement à l’unité; Autre
pl: Konfiguracja kluczy gitarowych: 2+2; 3+3; 3+3 (odwrotne); 4+2; 6 w rzędzie; 6 w rzędzie (odwrotne); Pojedyncze (część zamienna); Inne
es: Configuración de las clavijas de afinación de la guitarra: 2+2; 3+3; 3+3 (inverso); 4+2; 6 en línea; 6 en línea (inverso); Reemplazo individual; Otro
da: Konfiguration af stemmeskruer på guitar: 2+2; 3+3; 3+3 (omvendt); 4+2; 6 på linje; 6 på linje (omvendt); Enkelt udskiftning; Andet
nl: Gitaar stemmechaniek configuratie: 2+2; 3+3; 3+3 (omgekeerd); 4+2; 6-in-lijn; 6-in-lijn (omgekeerd); Enkel vervangend onderdeel; Overig
vi: Cấu hình chốt chỉnh dây đàn guitar: 2+2; 3+3; 3+3 (đảo ngược); 4+2; 6 thẳng hàng; 6 thẳng hàng (đảo ngược); Thay thế đơn; Khác
th: การจัดเรียงลูกบิดปรับสายกีตาร์: 2+2; 3+3; 3+3 (รีเวิร์ส); 4+2; 6-in-line; 6-in-line (รีเวิร์ส); อะไหล่ชิ้นเดี่ยว; อื่นๆ
hr-HR: Konfiguracija klinova za ugađanje gitare: 2+2; 3+3; 3+3 (obrnuto); 4+2; 6 u nizu; 6 u nizu (obrnuto); Pojedinačna zamjena; Ostalo
lt-LT: Gitaros derinimo kaiščių konfigūracija: 2+2; 3+3; 3+3 (atvirkštinė); 4+2; 6 vienoje eilėje; 6 vienoje eilėje (atvirkštinė); Vieno pakeitimas; Kita
pt-PT: Configuração das cravelhas de afinação da guitarra: 2+2; 3+3; 3+3 (invertido); 4+2; 6 em linha; 6 em linha (invertido); Substituição individual; Outro
nb: Konfigurasjon av stemmeskruer for gitar: 2+2; 3+3; 3+3 (omvendt); 4+2; 6 på linje; 6 på linje (omvendt); Enkel erstatning; Annet